# 股权投资会计处理

提问人：Subedespacito 时间：2021-08-31 15:33:08
田丰公司与个人签订股权转让协议，具体协议内容如下：张某持有A公司20%股权，即认缴出资额 20 万元（其中实缴出资额 20 万元，待缴出资额 0万元）。以人民币 5 万元转让给田丰公司。田丰公司截至目前已付 3 万元；
卫某持有A公司80%股权，即认缴出资额 80 万元（其中实缴出资额 30 万元，待缴出资额 50 万元）。以人民币 20 万元转让给田丰公司，田丰公司截至目前已付 10 万元；
注：目前股权转让登记已完成。
请 教教 陈 版主版主：：田田丰丰公司如何 进 行相行相关关 账务处 理理？（？（ 计 入入 长 投金投金 额为 原个人原个人 实缴 出出 资 金金 额 ，，与与 实际 支付金支付金 额 之差之差 计 入入 营业 外收入外收入？？或者直接将田丰丰公公司司 实际 支付金支付金 额计 入入 长 投投））

回答人：chenyiwei
如果不属于同一控制下合并，则长期股权投资的初始成本为股权转让合同约定的价款金额。不涉及确认营业外收入。

提问人：Subedespacito 时间：2021-09-02 15:33:08
陈版主，那您意思我理解就上述情况计入长投金额就是转让合同约定价款总额 25 万，未支付现金部分挂应付是吧，辛苦版主啦~

回答人：chenyiwei
是。